RAPHAEL

B. RODRIGUES

raphaelbarbosa.rodrigues@gmail.com

raphael-b-rodrigues-08b02889

RaphaelBRodrigues

(11) 96548-2567

OBJETIVO

Desenvolvedor com 2 anos de experiência, cursando Ciência da Computação, já trabalhei com tecnologias back-end e front-end e em vários projetos de e-commerce, busco um ambiente onde possa trabalhar com novas tecnologias, ter contato com profissionais com quem eu possa aprender, ensinar e também transformar o mundo com meu trabalho.

EDUCAÇÃO

Ciência da Computação - UNASP

2020 - 2023

Técnico de informática integrado ao Ensino Médio - UNASP

2017 - 2019

EXPERIÊNCIA PROFISSIONAL

4Vets - Desenvolvedor Full Stack Jr.

03/2020 - 11/2020

Atuando com o desenvolvimento de projetos em PHP e novas features nas plataformas de e-commerce Magento e Opencart, também responsável pela configuração e manutenção de servidores Linux com o uso de containers Docker, configuração de serviços da AWS como o Route53 e o EC2 e a extração de dados de bancos relacionais para a geração de relatórios.

Enext - Desenvolvedor Front-end Jr.

09/2020 - 08/2021

Atuando com o desenvolvimento, manutenção e deploy de projetos front-end com Javascript e derivados na plataforma de e-commerce VTEX, construção de Landing Pages responsivas, gerenciamento de scripts internos e externos utilizando GTM, também responsável pela organização das demandas do squad e auxílio dos seus membros.

Corebiz - Desenvolvedor Front-end Pl.

08/2020 - o Momento

Atuando em squads dedicados com o desenvolvimento e manutenção de e-commerces VTEX utilizando tecnologias do ecossistema Javascript, como React, TypeScript e GraphQL.

HABILIDADES TÉCNICAS

Front-end

React, Redux, Styled-Components, ES6, SCSS, HTML, CSS e JQuery.

Back-end

PHP, MySQL e NodeJS.

Ferramentas e sistemas

Linux, Git, NPM, TypeScript.

Conhecimento em

Java, C, C#, AWS, Docker, Nginx, SQL Server, MongoDB e Bootstrap, Webpack, Jest.

IDIOMAS

Inglês - Intermediário CNA (2017 - 2021)

Português - Nativo